【裁判字號】    97,交聲,302
【裁判日期】    970623
【裁判案由】    交管條例聲異
【裁判全文】
臺灣板橋地方法院刑事裁定             97年度交聲字第302號
原處分機關  交通部公路總局臺北區監理所板橋監理站
異  議  人  乙○○
即受處分人
上列異議人即受處分人因違反道路交通管理處罰條例案件，對於
交通部公路總局臺北區監理所中華民國97年2 月1 日所為之處分
（原處分案號：板監裁字第裁41-AEW419002號）聲明異議，本院
裁定如下：
    主  文
異議駁回。
    理  由
一、原處分機關處分意旨略以：異議人即受處分人乙○○所有之
    車號NS3-807 號重型機車，於民國97年1 月9 日6 時27分許
    ，在臺北市○○路與廈門街交岔口處闖紅燈，經警當場舉發
    違規，並移送原處分機關，原處分機關即依道路交通管理處
    罰條例第53條第1 項之規定，裁處異議人即受處分人罰鍰新
    臺幣（下同）1,800 元，罰鍰限於97年3 月2 日前繳納，並
    註明上開罰鍰逾期不繳納之處分。
二、異議人即受處分人異議意旨略以：員警並未於臺北市○○路
    與廈門街口執行交通勤務，如何目睹異議人是否有闖紅燈。
    若員警有於上開路口執行交通勤務，請調閱出勤紀錄及路口
    便利商店之監視器畫面。異議人並未闖紅燈，因而聲明異議
    云云。
三、按道路交通管理處罰條例道路交通管理處罰條例道路交通管
    理處罰條例第53條第1 項規定，汽車駕駛人，行經有燈光號
    誌管制之交岔路口闖紅燈者，處新臺幣一千八百元以上五千
    四百元以下罰鍰。經查，證人即承辦警員甲○○於本院調查
    中具結證稱：「本件違規是我所舉發，我當時是騎乘警用機
    車沿汀州路行駛，由西往東前進，靠近廈門街口時，當時汀
    州路是綠燈，有一台摩托車從廈門街由北往南衝出來闖越紅
    燈，繼續直行廈門街，當時我從汀州路右轉廈門街，從後面
    追趕該機車，後來是在廈門街113 巷口才攔停到該機車。該
    機車一騎過去該路口，我就立刻右轉追過去，所以可以確定
    是同一部機車。當時廈門街沒有其他車輛，只有該部闖紅燈
    的機車，而且就在我的面前過去。當時汀州路的綠燈應該亮
    有5 、6 秒，因為汀州路的直行車都已經在通行，該部機車
    闖越路口時，我前方的計程車還因此緊急煞車讓該部機車通
    過」等語（見本院97年3 月12日訊問筆錄第2 至3 頁）。而
    臺北市政府警察局中正第二分局北市警中正二分交字第0973
    0080300 號函亦載明：「異議人騎乘NS3-807 號普通重型機
    車於違規時間行經臺北市○○街至汀州路口時，該路口燈號
    為紅燈，異議人未依號誌指示停等，闖紅燈東向西行駛，執
    勤員警依法攔停並依異議人所出示證件舉發，異議人當場拒
    絕簽收通知單遂告知需於15日內至裁決機關繳納罰鍰結案並
    無違誤之處。另查該路口號誌當時並無故障情形，且據執勤
    員警指稱：渠當時在該路段執行交通整理勤務，目睹NS3-80
    7 號普通重型機車在廈門街東西向紅燈時，闖紅燈東向西行
    駛，依法尾隨攔停稽查舉發無誤，且依法當場攔停案件無需
    提供採證照片，併予敘明」等語。由證人甲○○所為一致之
    陳述，並無何瑕疵可指，益見其所述並非子虛。況證人甲○
    ○乃依法令執行公務之警員，與受處分人即異議人素昧平生
    ，並無恩怨，實無攀誣受處分人即異議人之理。異議人空言
    辯稱其未闖紅燈云云，顯乏依據，自難遽信。原處分機關依
    法裁量，核無違誤。至異議人聲請調閱員警出勤紀錄、路口
    便利商店之監視器畫面等，因本件事證已明，核無調查必要
    ，附此敘明。本件異議為無理由，應予駁回。
四、據上論斷，應依道路交通案件處理辦法第19條，裁定如主文
    。
中    華    民    國    97    年    6     月    23    日
                      交通法庭  法  官  汪怡君
上列正本證明與原本無異。
如不服本裁定，應於裁定送達後五日內敘明抗告理由，向本院提
出抗告狀。
                                書記官  李郁禎
中    華    民    國    97    年    6     月    23    日


司法院資訊處製作；財團法人民間司法改革基金會備份。
